---
title: 'Relatório de CE: Problema do Caixeiro Viajante com ACO'
author:
- 'Aluno: José Henrique Kleinübing Larcher'
- 'Professor: Heitor Silvério Lopes'
subtitle: Agosto de 2020
output:
  pdf_document:
    latex_engine: xelatex
    number_sections: true
    highlight: kate
editor_options: 
  chunk_output_type: console
---

```{r setup, include=FALSE}
knitr::opts_chunk$set(echo = TRUE)
library(tidyverse)
library(ggthemr)
library(knitr)
library(ggmap)
library(tmap)
ggthemr('fresh')
```

# Parâmetros do problema


Foram escolhidos os seguintes parâmetros para avaliar o problema:

| Parâmetro | Valores        |
|:---------:|:--------------:|
| $\alpha$  | 0.5, 1, 1.5, 2 |
| $\beta$   | 1, 1.5, 2, 3   |
| $\rho$    | 0.25, 0.5, 1   |

Para cada conjunto de parâmetros o experimento foi rodado dez vezes, totalizando 480 experimentos / rodadas.

# Melhores soluções

As soluções da melhor para a pior, com base na média são as seguintes:

| alpha| beta|  rho| runs|  Média  | Melhor|
|:----:|:---:|:---:|:---:|:-------:|:-----:|
|   1.5|  1.0| 1.00|   10| 150437.4| 150246|
|   1.0|  1.0| 1.00|   10| 150498.3| 150204|
|   1.0|  1.5| 1.00|   10| 150505.7| 150308|
|   1.0|  3.0| 1.00|   10| 150556.4| 150376|
|   1.5|  2.0| 1.00|   10| 150622.3| 150420|
|   1.0|  2.0| 1.00|   10| 150655.9| 150402|
|   1.5|  3.0| 1.00|   10| 150675.7| 150420|
|   1.5|  1.5| 1.00|   10| 150780.2| 150240|
|   1.5|  2.0| 0.50|   10| 151188.1| 150982|
|   1.5|  1.0| 0.50|   10| 151260.0| 150909|
|   1.5|  3.0| 0.50|   10| 151270.9| 150794|
|   1.5|  1.5| 0.50|   10| 151273.7| 150996|
|   1.0|  3.0| 0.50|   10| 151314.4| 151043|
|   0.5|  3.0| 1.00|   10| 151330.2| 151011|
|   0.5|  2.0| 1.00|   10| 151626.4| 151451|
|   1.0|  2.0| 0.50|   10| 151696.1| 151093|
|   0.5|  1.5| 1.00|   10| 151744.3| 151640|
|   1.0|  1.5| 0.50|   10| 151774.3| 151488|
|   0.5|  1.0| 1.00|   10| 151817.6| 151523|
|   1.0|  1.0| 0.50|   10| 151886.9| 151693|
|   2.0|  1.0| 0.25|   10| 152179.9| 151789|
|   1.5|  1.5| 0.25|   10| 152226.1| 151889|
|   1.0|  3.0| 0.25|   10| 152274.9| 151941|
|   0.5|  3.0| 0.50|   10| 152287.3| 152042|
|   1.5|  2.0| 0.25|   10| 152443.6| 151850|
|   1.5|  1.0| 0.25|   10| 152477.0| 152214|
|   1.5|  3.0| 0.25|   10| 152478.8| 152092|
|   1.0|  2.0| 0.25|   10| 152567.5| 152139|
|   0.5|  2.0| 0.50|   10| 152577.8| 152368|
|   0.5|  1.5| 0.50|   10| 152612.7| 151897|
|   0.5|  3.0| 0.25|   10| 152726.3| 152386|
|   1.0|  1.0| 0.25|   10| 152751.1| 152395|
|   0.5|  1.0| 0.50|   10| 152773.9| 152443|
|   1.0|  1.5| 0.25|   10| 152793.9| 152609|
|   0.5|  2.0| 0.25|   10| 152866.0| 152615|
|   0.5|  1.0| 0.25|   10| 152900.1| 152647|
|   0.5|  1.5| 0.25|   10| 152990.8| 152714|




A melhor solução encontrada em média foi encontrada com os parâmetros:

| Parâmetro |     Valores    |
|:---------:|:--------------:|
| $\alpha$  |       1.5      |
| $\beta$   |       1.0      |
| $\rho$    |       1.0      |

Já a melhor solução como um todo foi encontrada na quinta rodada com os parâmetros:

| Parâmetro |     Valores    |
|:---------:|:--------------:|
| $\alpha$  |       2.0      |
| $\beta$   |       3.0      |
| $\rho$    |       1.0      |

Isso acontece pois cada rodada tem uma semente aleatória diferente e por tanto trás resultados diferentes. Devido à componente aleatória do algoritmo a melhor solução não foi encontrada no melhor conjunto de parâmetros em média.

# Percurso

O percurso do melhor resultado se encontra no arquivo `percurso.txt`. Para visualizar de forma qualitativa, o percurso foi plotado a seguir.

```{r, echo=FALSE, results="hide", warning=FALSE, message=FALSE, fig.height = 5, fig.width = 5, fig.align = "center"}

br <- brazilmaps::get_brmap(geo = "State", class = "sf") %>%
  fortify()

df2 <- read_delim("percurso.txt", delim = " ", col_names = c("num", "lat", "long")) %>%
  mutate(lat_lag = lag(lat, n = 1L), long_lag = lag(long, n = 1L))
  

br %>%
  ggplot() +
  geom_sf() +
  geom_path(data = df2, aes(x=long_lag, y=lat_lag)) +
  xlab("Longitude") +
  ylab("Latitude")

```



# Efeito de alfa, beta e rho na qualidade das soluções

A influência de $\alpha$, $\beta$ e $\rho$ nas soluções pode ser observada no gráfico a seguir. Valores maiores de $rho$ tiveram um tendência a trazer melhores resultados. Não existe uma influência clara das outras variáveis de forma separada.

```{r, echo=FALSE, results="hide", warning=FALSE, message=FALSE, fig.height = 3, fig.width = 5, fig.align = "center"}

df <- read_csv("medias.csv")

df %>%
  select(-melhor, -runs) %>%
  gather(key, value, -media) %>%
  arrange(desc(media)) %>%
  ggplot(aes(x=media, y=value, col=key)) +
  geom_line(size=0.5)
```
